# 请教陈老师,关于固定资产装修?

提问人：wangxu811024 时间：2010-07-01 15:14:37
1¥企业购买一商品房办公用.购入是毛坯房,那么装修支出是应该直接计入固定资产价值吧?不用另设固定资产装修科目吧? 2¥企业的办公用房使用一段时间后,重新装修,是应该资本化,还是费用化? 3¥经营租入的固定资产装修,计入哪个科目? 在新准则后,没有看到相关的解释了啊.如果说装费是后续支出的话,怎么确定应该资本化的标准?

回答人：chenyiwei
回复 楼主 wangxu811024 的帖子 1 、由于装修本身的可使用年限与房屋建筑物不同，因此对于企业自己拥有产权的房屋建筑物的装修应当单独确认为固定资产，并在两次装修的间隔期内计提折旧，不应并入房屋建筑物的原值。这与房产税计税基础的问题无关，是完全基于会计原则考虑的处理。 2 、在正常情况下，再次装修时，前一次装修的价值已经摊销完毕。第二次装修的成本可以资本化确认为一项新的固定资产，在下次装修之前的年限内计提折旧。 3 、根据固定资产准则应用指南规定，经营租入固定资产改良（包括装修）应计入长期待摊费用处理。

回答人：chenyiwei
回复 报纸 小头鱼 的帖子这里采用的是类似于“部件折旧法”的思路。 《企业会计准则第 4 号——固定资产》第五条规定：“固定资产的各组成部分具有不同使用寿命或者以不同方式为企业提供经济利益，适用不同折旧率或折旧方法的，应当分别将各组成部分确认为单项固定资产。” 由于房屋建筑物的使用年限可达几十年，而装修每隔数年就要翻新一次，也就是在整个房屋建筑物的使用寿命内，装修需要替换数次，因此适合于将装修单独确认为一项固定资产，在两次装修的间隔期内折旧完毕。这样到下一次装修时，前一次装修的成本已经折旧完毕，下次装修的成本自然可以资本化确认为一项新的固定资产。请注意这是初始计量而不是后续计量。

提问人：nhkb 时间：2011-10-11 16:12:26
陈老师：如果买入精装修的房子跟买入毛坯房装修两种情况下在固定资产科目的入账方式及摊销金额就会不一样了啊？

回答人：chenyiwei
这两种方式下，相关资产所有权上的主要风险和报酬的承担情况存在差异，所以对会计的影响可能会有不同。前者应当是在装修完毕并交房时确认风险转移；后者在毛坯房交房时确认。

提问人：7245670 时间：2011-10-11 17:04:53
陈老师，我有个疑问：公司买入的毛坯房，从房产公司里拿到钥匙后，算不算已经达到预定可使用状态？还是装修好后才算达到预定可使用状态？

回答人：chenyiwei
房屋和装修是两项不同的资产。买入毛坯房在交房验收后即应确认固定资产。